【裁判字號】    98,訴,1626
【裁判日期】    981130
【裁判案由】    違反毒品危害防制條例
【裁判全文】
臺灣臺南地方法院刑事判決              98年度訴字第1626號
公  訴  人  臺灣臺南地方法院檢察署檢察官
被      告  甲○○
上列被告因違反毒品危害防制條例案件，經檢察官提起公訴（98
年度毒偵字第2266號），被告於準備程序中就被訴事實為有罪之
陳述，經本院合議庭裁定改依簡式審判程序審理，判決如下：
    主  文
甲○○施用第二級毒品，累犯，處有期徒刑拾月，扣案之甲基安
非他命壹包（淨重拾伍點肆公克）沒收銷燬、扣案之玻璃球吸
食器壹個沒收；又施用第一級毒品，累犯，處有期徒刑壹年玖月
，扣案之海洛因肆包（合計淨重柒拾貳點壹公克）均沒收銷燬。
應執行有期徒刑貳年陸月，扣案之甲基安非他命壹包（淨重拾
伍點肆公克）、海洛因肆包（合計淨重柒拾貳點壹公克）均沒收
銷燬、扣案之玻璃球吸食器壹個沒收。
   事  實
一、甲○○有下列前科執行狀況及施用毒品之紀錄：
  (一)甲○○於民國84年間因違反麻醉藥品管理條例等案件，經臺
    灣高等法院臺南分院（下稱南高分院）及本院分別以84年度
    上訴字第1819號判決、84年度訴字第973 號判決分別判處有
    期徒刑6年、4月確定，嗣再經南高分院以85年度聲字第 124
    號裁定定應執行刑為有期徒刑6年2月確定，於87年11月11日
    付保護管束假釋出監，其後經撤銷保護管束再執行殘刑，而
    於92年9月24日縮短刑期執行完畢（於本件構成累犯）。
  (二)另於88年間因施用毒品案件，經本院以88年度毒聲字第3064
    號裁定送勒戒處所施以觀察勒戒，因認有繼續施用毒品之傾
    向，嗣經本院以89年度毒聲字第2342號裁定令入戒治處所施
    以強制戒治，惟因其戒治績效經評估合格，再經本院以90年
    度毒聲字第662 號裁定停止戒治並付保護管束而出監，而於
    90年7月20日保護管束期滿未經撤銷而執行完畢，並經臺灣
    臺南地方法院檢察署檢察官以90年度戒毒偵字第379 號為不
    起訴處分確定；再於95年間因施用第一、二級毒品案件，經
    本院以95年度訴字第1254號判決分別判處有期徒刑1年5月、
    8月，並定應執行刑為有期徒刑2年，嗣經南高分院駁回上訴
    而確定。
二、詎甲○○仍不知悔改，竟分別基於施用第二級毒品甲基安非
    他命及第一級毒品海洛因之犯意，於96年6月15日凌晨0時許
    ，在臺南縣永康市○○路189號211室，先將甲基安非他命置
    入玻璃球內燃燒吸食之方式施用第二級毒品甲基安非他命1
    次，嗣又將海洛因置入香菸內點燃吸食，施用第一級毒品海
    洛因1次。嗣於96年6月15日凌晨0時30分許，為警在上址查
    獲，並扣得甲○○持有之第一級毒品海洛因4包共計淨重72.
    1公克、第二級毒品甲基安非他命1包淨重35. 4公克及玻璃
    球吸食器1個，嗣於同日凌晨4時許，在行政院海岸巡防署海
    洋巡防總局第四海巡隊，經被告同意採尿送驗後，呈甲基安
    非他命、嗎啡、可待因陽性反應，始悉上情。
三、案經臺灣臺南地方法院檢察署檢察官自動檢舉偵辦後起訴。
    理  由
一、本件被告所涉犯者為毒品危害防制條例第10條第1 項、第2
    項，非死刑、無期徒刑、最輕本刑為3 年以上有期徒刑之罪
    或高等法院管轄第一審案件。本院行準備程序時，被告就被
    訴事實為有罪之陳述，經告知簡式審判程序之旨，並聽取檢
    察官及被告之意見後，本院爰依刑事訴訟法第273 條之1第1
    項裁定由受命法官獨任進行簡式審判程序。故本件簡式審判
    程序之證據調查，依刑事訴訟法第273 條之2 規定，不受同
    法第159 條第1 項、第161 條之2 、第161 條之3 、第163
    條之1 及第164 條至第170 條規定之限制，合先敘明。
二、按觀察、勒戒或強制戒治執行完畢後，5 年內再犯毒品危害
    防制條例第10條之罪者，檢察官應依法追訴，同條例第23條
    第2項定有明文。再按，被告於5年內曾經再犯，縱其三犯本
    案施用毒品之時間，在初犯受觀察勒戒執行完畢釋放5 年以
    後，仍與「五年後再犯」之情形有別，且因已於「5 年內再
    犯」，顯見其再犯率甚高，原實施觀察、勒戒，已無法收其
    實效，即應由檢察官逕行依法追訴（最高法院97年度第5 次
    刑事庭決議參照）。查被告甲○○有犯罪事實欄一、(二)所載
    之施用毒品前科紀錄，是被告前受觀察勒戒、強制戒治執行
    完畢之日距為本件犯行時雖相隔5 年以上，然揆諸前揭說明
    ，被告於上開受執行完畢後5 年內，仍因有施用毒品案件，
    已經法院追訴處罰，即屬於「5 年內再犯」，顯見被告之再
    犯率甚高，原實施之保安處分，已無法收其實效，而無5 年
    戒斷期之存在，本件施用毒品犯行自無再經觀察勒戒、強制
    戒治之必要，被告再犯毒品危害防制條例之罪，即應依法追
    訴、審理。
三、訊據被告對於上開犯罪事實，於本院審理中坦承不諱，另其
    於98年6月15日凌晨4時許為警採尿送驗，結果呈嗎啡、可待
    因及甲基安非他命陽性反應，有行政院海岸巡防署海洋巡防
    總局第四海巡隊查獲毒品案件嫌疑人尿液採證代碼對照表、
    高雄市立凱旋醫院濫用藥物尿液檢驗報告各1 紙在卷可佐（
    見96年度偵字第12912 號偵卷第62至63頁），堪認被告具任
    意性之自白與事實相符，是以本件罪證明確，應依法論科。
四、論罪科刑：
  (一)查海洛因、甲基安非他命分別為毒品危害防制條例所定之第
    一級毒品、第二級毒品，是核被告所為，係犯毒品危害防制
    條例第10條第1項之施用第一級毒品罪，以及同條第2項之施
    用第二級毒品罪；其為施用而持有海洛因、甲基安非他命之
    低度行為，為施用之高度行為所吸收，均不另論罪。又被告
    係先後施用安非他命及海洛因，其所犯上開二罪間，施用方
    法不同，行為互殊，罪名各異，應分論併罰。又被告有如犯
    罪事實欄一、(一)所載之前案紀錄，甫於92年9 月24日執行完
    畢，有其前案紀錄表在卷可佐，其於受徒刑之執行完畢後，
    5年以內故意再犯本件有期徒刑以上之罪，應依刑法第47 條
    第1項之規定論以累犯，並加重其刑。
  (二)爰審酌海洛因及甲基安非他命戕害身心，而被告前因施用毒
    品經送強制戒治及刑罰處分後，猶不思戒絕革除惡習，購入
    重量高達35.4公克之甲基安非他命及重量合計已達72.1公克
    之海洛因準備施用，並為本件犯罪，顯未因前所受強制戒治
    及刑罰處分而記取教訓，且完全無戒除毒癮之心，為使被告
    戒除吸毒惡習，自有科以一定相當刑期之必要，並兼衡其本
    件施用毒品犯行所生危害，實以自戕身心健康為主，對於他
    人生命、身體、財產等法益，尚無明顯而重大之實害及其犯
    罪後坦承犯行等一切情狀，各量處如主文所示之刑，並定其
    應執行之刑。
五、扣案之海洛因4包（共計淨重72.1公克）、甲基安非他命1包
    （淨重35.4公克），分別為第一、二級毒品，均應依毒品危
    害防制條例第18條第1 項前段之規定，沒收銷燬之；又扣案
    之玻璃球吸食器1 個為被告所有，係供被告施用甲基安非他
    命使用，業據被告供承在卷，應依刑法第38條第1項第2款諭
    知沒收；而扣案之毒品油壓製模器1組、六角扳手3支，雖為
    被告所有，惟卷內尚無何證據足資佐證係被告供本件施用毒
    品犯罪所用，爰不併予宣告沒收，附此敘明
據上論斷，應依刑事訴訟法第273 條之1第1項、第299條第1項前
段，毒品危害防制條例第10條第1項、第2項、第18條第1 項前段
，刑法第11條前段、第47條第1項、第51條第5款、第38條第1 項
第2款，判決如主文。
本案經檢察官吳維仁到庭執行職務。
中    華    民    國    98    年    11    月    30    日
                  刑事第二庭    法  官  童來好
以上正本證明與原本無異
如不服本判決應於收受本判決後10日內向本院提出上訴書狀，並
應敘述具體理由。其未敘述上訴理由者，應於上訴期間屆滿後20
日內向本院補提理由書狀（均須按他造當事人之人數附繕本）「
切勿逕送上級法院」。
                                書記官  柯貞如
中    華    民    國    98    年    12    月    1     日
附錄本案論罪科刑法條
毒品危害防制條例第10條：
施用第一級毒品者，處6 月以上 5 年以下有期徒刑。
施用第二級毒品者，處3 年以下有期徒刑。


司法院資訊處製作；財團法人民間司法改革基金會備份。
